臺灣橋頭地方法院民事裁定
111年度抗字第45號
抗  告  人  黃元宥  

相  對  人  張家榕  
上列當事人間聲請本票裁定強制執行事件，抗告人對於民國111
年6月15日本院111年度司票字第639號裁定提起抗告，本院裁定
如下：
    主  文
抗告駁回。
抗告程序費用新臺幣壹仟元由抗告人負擔。
    事實及理由
一、按，執票人向本票發票人行使追索權時，得聲請法院裁定後
    強制執行，票據法第123條定有明文。而本票執票人依上開
    規定聲請法院裁定許可對發票人強制執行，係屬非訟事件，
    此項聲請之裁定，僅依非訟事件程序，就本票形式上之要件
    是否具備，以審查強制執行許可與否，並無確定實體上法律
    關係存否之效力，如發票人就票據債務之存否有爭執時，應
    由發票人提起確認之訴，以資解決（最高法院56年台抗字第
    714號及57年台抗字第76號裁判要旨參照）。次按，發票人
    主張本票係偽造、變造者，於前條裁定送達後二十日內，得
    對執票人向為裁定之法院提起確認之訴，非訟事件法第195
    條第1項亦有明文。
二、相對人主張：其執有抗告人於民國109年3月31日簽發、票據
    號碼0000000號、金額新臺幣（下同）2,800,000元、到期日
    民國109年8月31日，並免除作成拒絕證書之本票1紙（下稱
    系爭本票），詎屆期提示未獲付款，爰依票據法第123條之
    規定聲請裁定許可強制執行等情，業據相對人提出系爭本票
    為證，原裁定予以准許，即無不合。
三、抗告人雖以相對人張之系爭本票簽發時，其在監執行，系爭
    本票係他人偽造等語提起抗告。惟查，本件係屬非訟事件，
    法院僅就本票形式上之要件是否具備予以審查為已足，原審
    依形式上審核系爭本票應記載事項均記載齊備，並無票據無
    效情形存在，依上開規定裁定准予強制執行，於法尚無不合
    。抗告人主張之上開事由，係屬實體上之爭執，依上開最高
    法院判決要旨及非訟事件法第195條第1項之規定，應由抗告
    人另行提起訴訟以資解決，非本件非訟程序所得審究，是原
    審為許可為本票強制執行之裁定，即無不當。抗告人之抗告
    ，為無理由，應予駁回。
四、據上論結，本件抗告為無理由，依非訟事件法第46條、第21
    條第2項、第24條第1項，民事訴訟法第495條之1第1項、第4
    49條第1項、第78條，裁定如主文。
中　　華　　民　　國　　111 　年　　11　　月　　30　　日

                  民事第一庭  審判長法　官　李怡諄

                                    法　官　張琬如

                                    法　官　郭文通

以上正本證明與原本無異。
如不服本裁定應於送達後10日內向本院提出再抗告狀（並按他造
當事人之人數附繕本），並繳納再抗告費新臺幣1000元。再為抗
告僅得以適用法規顯有錯誤為理由，並應委任律師為代理
人。
附註：
抗告人之配偶、三親等內之血親、二親等內之姻親，或抗告人為
法人、中央或地方機關時，其所屬專任人員具有律師資格並經法
院認適當者，亦得為第三審代理人。
抗告人或其法定代理人具有律師資格者及前項情形，應於提出抗
告或委任時釋明之。
中　　華　　民　　國　　111 　年　　11　　月　　30　　日
                                    書記官　林香如